臺灣板橋地方法院刑事判決　　　　　　 95年度簡上字第854號
上　訴　人　臺灣板橋地方法院檢察署檢察官
被　　　告　丁○○
　　　　　　　　　　（現另案於臺灣臺北監獄執行中）
上列上訴人因被告竊盜案件，不服本院95年度簡字第4976號中華
民國95年9 月28日第一審判決（聲請簡易判決處刑案號：台灣板
橋地方法院檢察署95年度偵字第14683號；移送併案審理案號：
台灣板橋地方法院檢察署95年度偵字5863號），提起上訴併移送
併案審理（台灣板橋地方法院檢察署95年度偵字第20851號、臺
灣桃園地方法院檢察署95年度偵字第20998號），本院管轄之第
二審合議庭依通常程序為第一審判決如下：
    主  文
原判決撤銷。
丁○○連續攜帶兇器、毀越牆垣竊盜，累犯，處有期徒刑壹年陸
月。扣案之手套壹雙，未扣案之鐵撬壹支、鑰匙壹支，均沒收。
    事  實
一、丁○○前於民國91年間，因犯賭博罪，本院於91年11月25日
    以91年度重簡字第1411號判決，判處罰金銀元5,000 元，如
    易服勞役，以銀元300 元折算1 日確定，於92年4 月18日繳
    交罰金執行完畢（以上不構成累犯）。又於92年間，因侵占
    遺失物罪，經本院於93年3 月31日以93年度簡字第51號判決
    ，判處罰金銀元2,000 元，如易服勞役，以銀元300 元折算
    1 日確定。嗣於92年間，因違反毒品危害防制條例案件，經
    本院於92年10月13日以92年度簡字第2777號判決，分別判處
    有期徒刑6 月、4 月，應執行有期徒刑8 月確定，與上開銀
    元2,000 元易服勞役6 日部分接續執行，於93年9 月14日縮
    刑期滿執行完畢（有期徒刑執行部分於本件構成累犯）。復
    於94年間，因犯強盜罪，經95年6 月6 日以94年度訴字第
    2873號判決，判處有期徒刑7 年6 月，上訴後經台灣高等法
    院於95年9 月28日以95年度上訴字第2435號判決上訴駁回，
    再上訴，經最高法院於95年11月30日以95年度台上字第6649
    號判決上訴駁回確定。又於95年間，因違反毒品危害防制條
    例案件，經台灣桃園地方法院於95年9 月25日以95年度訴字
    第1087號判決，分別判處有期徒刑8 月、5 月，應執行有期
    徒刑1 年確定（均尚未執行完畢，不構成累犯）。詎猶不知
    悔改，復意圖為自己不法所有，基於連續實施加重竊盜及竊
    盜犯罪之概括犯意，連續為下列加重竊盜及竊盜行為：
  (一)於94年10月14日夜間某時，前往台北縣樹林市○○街2之2
      號「欣賢通風工程公司」，持其所有客觀上可傷害人之生
 　　 命、身體具有危險性可供兇器使用之鐵撬乙支（未扣案）
   　 ，毀壞窗戶之窗架，撬開窗戶後踰越窗戶侵入無人居住之
　　　建築物內，竊取丙○○所有之熱水器5 台、排油煙機1 台
  　　（價值約新台幣35,000元）。得手後賣得數千元，嗣經警
    　在現場採集指紋，經鑑驗結果與丁○○之指紋相符，始查
      悉上情。
　(二)於94年11月18日凌晨零時許，前往桃園縣龜山鄉○○路○
  　　段125 之1 號鍾金燕所經營之「紅螞蟻海產店」，撿拾地
    　上之木棍1 支，在上開海產店後方相連而無人居住之冷氣
      工廠，毀損牆壁之石棉瓦、夾板（毀損部分未據告訴），
      侵入無人居住之建築物，竊取鍾金燕所有之投幣式卡拉Ｏ
      Ｋ擴大機1 台、放置在櫃檯之香煙70包及投幣式卡拉ＯＫ
      內之硬幣約新台幣（下同）2,000 元。得手後將卡拉ＯＫ
      擴大機變賣得款1 萬多元，其餘物品則供己使用。嗣經警
      在現場採集指紋，經鑑驗結果與丁○○之指紋相符，始查
      悉上情。
  (三)於95 年2 月10日13時許，在台北縣泰山鄉○○路、文程
　　　路口，持其所有之鑰匙1 支（未扣案），竊取乙○○所有
  　　車號Q5-9325 號自用小客車（價值約8,000 元），得手後
    　供己代步使用。嗣於同年2 月13日18時許，在台北縣樹林
　　　市○○街57號前為警查獲，經警在該車玻璃上採集指紋，
  　　經鑑驗結果與丁○○之指紋相符，始查悉上情。
  (四)於95年2 月14日夜間某時，手戴手套1 雙前往台北縣樹林
      市○○街8 之1 號戊○○經營之工廠，徒手推開原本未關
      之窗戶，踰越窗戶侵入無人居住之建築物內，竊取戊○○
      所有之電腦3 台、銑刀1 批（價值約335,000 元）。得手
      後變賣得款2 萬多元，嗣經警在現場扣得丁○○遺留之手
      套1 雙，採集其上之ＤＮＡ經鑑驗結果與丁○○相符，始
      查悉上情。
二、案經台北縣政府警察局樹林分局報請台灣板橋地方法院檢察
    署檢察官偵查後聲請以簡易判決處刑，暨台北縣政府樹林分
    局報請台灣板橋地方法院檢察署檢察官、桃園縣政府警察局
    龜山分局報請台灣桃園地方法院檢察署檢察官移送併辦。
    理  由
壹、程序部分：
    按本件被告丁○○所犯係死刑、無期徒刑、最輕本刑為3 年
    以上有期徒刑以外之罪，其於準備程序就前揭被訴事實為有
    罪之陳述，經法官告知簡式審判程序之旨，並聽取其與檢察
    官之意見後，本院認無不得或不宜改依簡式審判程序進行之
    處，爰依刑事訴訟法第455 條之1 第3 項、第364 條、第27
    3 條之1 第1 項，裁定本件進行簡式審判程序，合先敘明。
貳、實體部分：
一、認定犯罪之證據及理由：
　　訊據被告丁○○對於前揭時、地之竊盜犯罪事實均坦承不諱
　　，核與其於警詢、偵查中所為供承相符，尚無矛盾或不合常
  　情之處。又前揭犯罪事實一(一)部分，業據告訴人丙○○於警
    詢中指訴綦詳，且有內政部警政署刑事警察局鑑驗書1 份在
    卷可稽〔見台灣板橋地方法院檢察署95年度偵字5863號偵查
    卷第12至19頁〕；犯罪事實一(二)部分，業據證人甲○○於警
    詢中證述明確，且有內政部警詢中指訴綦詳，且有內政部警
    政署刑事警察局鑑驗書1 份、照片影本6 幀在卷可稽〔見台
    灣桃園地方法院檢察署95年度偵字第20998 號偵查卷第14至
    30頁〕；犯罪事實一(三)部分，業據被害人乙○○於警詢中證
    述明確，且有內政部警政署刑事警察局鑑驗書、贓物認領保
　　管單各1 份在卷可稽〔見台橋地方法院檢察署94年度偵字第
  　14683 號偵查卷第7 至17頁〕；犯罪事實一(四)部分，業據告
    訴人戊○○於警詢中指訴明確，且有內政部警政署刑事警察
    局鑑驗書、受理刑事案件報案三聯單各1 份在卷可稽〔台灣
　　板橋地方法院檢察署95年度偵字第20851 號偵查卷第10至21
  　頁〕。準此而論，足徵被告所為自白核與事實相符，其自白
    應可採信。至於犯罪事實一(三)部分，被告雖自承持路邊撿拾
    之石塊敲破自手小客車左前側玻璃，惟依卷內所有證據資料
    （含被害人證述、警方採證資料等），均未顯示該自用小客
    車之左前側玻璃有所破損，衡諸被告犯竊盜案件多件，記憶
    有誤在所難免，況此部分僅有被告之自白，尚難據以採認，
    附此敘明。本件事證已臻明確，被告之犯行應堪認定。
二、刑法修正之新舊法比較：
　　按被告行為後，刑法於民國94年2月2 日修正公布，並自95
　　年7 月1 日起施行。按行為後法律有變更者，適用行為時之
  　法律，但行為後之法律有利於行為人者，適用最有利於行為
    人之法律，現行刑法第2 條第1 項訂有明文。此條規定乃為
    與刑法第1 條罪行法定主義契合，以貫徹法律禁止溯及既往
    之原則，係規範行為後法律變更所生新舊法律比較適用之準
    據法，是刑法第2 條雖經修正，但既屬適用法律之準據法，
    則本身尚無比較新舊法之問題，應一律適用裁判時之現行刑
    法第2 條規定以決定適用之刑罰法律，合先敘明。又刑法修
    正之比較新舊法，應就罪刑有關之共犯、未遂犯、想像競合
    犯、牽連犯、連續犯、結合犯，以及累犯加重、自首減輕暨
    其他法定加減原因（如身分加減）與加減例等一切情形，綜
    其全部罪刑之結果而為比較，且就比較之結果，須為整體之
    適用，不能割裂分別適用各該有利於行為人之法律，最高法
    院95年5 月23日95年度第8次 刑事庭會議決議、最高法院24
    年上字第4634號判例、27年上字第261 號判例可資參照。而
    此次修法與本案罪刑相關者，有刑法第33條第5 款、第56條
    等規定，茲分述如次：
  (一)就刑法第33條第5 款罰金刑部分：本案被告所犯刑法第
      320 條第1 項本身雖未修正，惟刑法分則編各罪所定罰金
　　　之貨幣單位原為銀元，且依修正前刑法第33條第5 款規定
  　　，罰金刑為1 銀元以上，而依罰金罰鍰提高標準條例第1
    　條規定，就72年6 月26日前修正之刑法部分條文罰金數額
      提高2 至10倍，其後修正者則不提高倍數，並依現行法規
      所定貨幣單位折算新臺幣條例規定，以銀元1 元折算新臺
　　　幣3 元。而修正後刑法第33條第5 款將罰金刑提高為新臺
  　　幣1,000元以上，並以百元計算之，且因刑法第33條第5款
    　所定罰金貨幣單位既已改為新臺幣，刑法分則編各罪所定
      罰金之貨幣單位亦應配合修正為新臺幣，考量刑法修正施
      行後，不再施用「現行法規所定貨幣單位折算新臺幣條例
      」，為使刑法分則編各罪所定罰金之最高數額與刑法修正
      前趨於一致，爰增訂刑法施行法第1 條之1 規定，將刑法
      分則編各罪所定罰金之貨幣單位均改為新臺幣，並將72年
      6 月26日以前修正之刑法部分條文罰金數額提高為30倍，
      其後修正者則提高為3 倍。是以刑法分則編各罪所定罰金
      刑之最高數額，於上開規定修正後並無不同，惟罰金刑之
      最低數額，則比修正前提高，從而自以修正前之規定較為
      有利。
  (二)修正後刑法第56條規定，業已刪除連續犯之規定。故連續
      數行為而犯同一罪名，依修正前刑法第56條規定，應以一
      罪論，但得加重其刑；而依修正後規定，則已無連續犯可
      資適用，即應將各次犯行以數罪併合處罰。是以適用修正
      前刑法56條關於連續犯之規定，自係較為有利。
　(三)就累犯之適用，修正後刑法第47條雖增定第2 項，並將第
  　　1 項修正為受徒刑之執行完畢，或一部之執行而赦免後，
    　五年以內「故意」再犯有期徒刑以上之罪者，為累犯，然
      因被告本案犯行屬故意犯罪，無論依據修正前後之規定，
      均將成立累犯，亦即修正後之規定並未較有利於被告，此
      部分仍應適用修正前刑法第47條規定。
  (四)經綜合比較前述各項法律變更之結果後，本案因修正後之
  　　規定並未對被告更為有利，依據刑法第2 條第1 項前段，
    　應一體適用修正前刑法及修正前罰金罰鍰提高標準條例之
      規定，合先敘明。
三、論罪科刑：
　(一)核被告丁○○所為，如犯罪事實欄一(一)之竊盜犯行，被告
  　　供述持以行竊之鐵撬1 支，雖未扣案，惟衡諸其材質為鐵
    　器，質地堅硬，在客觀上顯可傷害人體，具有行兇之危險
　　　性，自屬兇器之一種，其持之毀壞窗戶並踰越之，係犯刑
  　　法第321 條第1 項第3 款、第2 款之攜帶兇器、毀越安全
    　設備罪（窗戶屬安全設備，又其破壞窗戶之毀損行為，已
　　　結合於所犯加重竊盜之罪質中，無更另行構成毀損罪之餘
  　　地，最高法院91年度台　上字第4354號判決可資參照）；
    　被告如犯罪事實一(二)之竊盜犯行，其持以行竊之木棍1 支
      ，衡情在客觀上顯可傷害人體，具有行兇之危險性，亦屬
      兇器之一種，其持木棍破壞牆壁並踰越之，係犯刑法第
　　　321 條第1 項第3 款、第2 款之攜帶兇器、毀越牆垣罪；
　　　被告如犯罪事實欄一(三)之竊盜犯行，核均係犯刑法第320
　　　條第1 項之竊盜罪；又被告如犯罪事實欄一(四)之竊盜犯行
 　　 ，係犯刑法第321 條第1 項第2 款之踰越安全設備罪。又
　　　被告先後多次竊盜犯行，時間緊接、且因基本竊盜犯罪構
　　　成要件相同，仍屬犯同一罪名之罪，顯係基於概括犯意為
  　　之，應依連續犯規定論以情節較重之攜帶兇器、毀越牆垣
    　一罪，並加重其刑。
  (二)檢察官原雖僅對被告所為犯罪事實一(三)竊盜犯行聲請以簡
      易判決處刑（與起訴有同一之效力），然檢察官就犯罪事
　　　實之一部起訴者，其效力及於全部，本院仍應就併案及其
  　　後據以提起上訴之如犯罪事實一(一)、(二)、(四)之加重竊盜犯
    　行，一併加以裁判，併予敘明。
　(三)查被告有犯罪事實一所載犯罪科刑及刑之執行完畢情形，
  　　有臺灣高等法院被告前案紀錄表1 份在卷足憑，其於受有
    　期徒刑執行完畢後，5 年以內再犯本件有期徒刑以上之罪
      ，為累犯，應依修正前刑法第47條規定遞予加重其刑。
  (四)原審認本案事證明確，予以論罪科刑，固非無見。惟查，
      被告所為犯罪事實一(一)部分，被告持其可供兇器使用之鐵
　　　撬乙支，毀壞窗戶之窗架，撬開窗戶後踰越窗戶侵入無人
  　　居住之建築物內竊取財物，係犯刑法第321 條第1 項第3
　　　款、第2 款之攜帶兇器、毀越安全設備罪，原審認此部分
  　　係犯刑法第320 條第1 項之普通竊盜罪，容有未洽。又犯
    　罪事實一(二)、(四)所示之竊盜部分，與本件聲請簡易判決處
      刑之部分有連續犯之裁判上一罪關係，業如前述，原審未
　　　及審究，容有未合。是原審判決既有檢察官上訴所指未及
  　　審究之處，自應由本院予以撤銷改判。
  (五)本院審酌被告昔有如犯罪事實欄所述之前科紀錄，有台灣
      高等法院被告前案紀錄表1 份在卷可稽，素行不佳，其正
      值壯年，不思依循正軌賺取財物，反多次以前述方法竊取
      他人財物以牟取不法所得，除造成前揭告訴人、被害人之
      權益受損外，亦使社會治安益形敗壞，是其所為當應受有
　　　相當程度之刑事非難；另考量被告之品性、智識程度，本
  　　件犯罪之動機、目的、手段、被害人所受之損害，於犯後
    　已能坦承犯行，而其所竊得之自用小客車，業已發還被害
　　　人保管，對此部分所造成之損害已有所減輕，惟其餘竊得
  　　之財物，均變賣而使被害人無法取回等一切情狀，酌情量
    　處如主文所示之刑，以資懲儆。
　(六)扣案之手套1 雙、未扣案之鐵撬1 支、鑰匙1 支，均係被
  　　告所有供上開竊盜犯行所用之物，此據被告於本院審理時
    　供明在卷，上開鐵撬1 支、鑰匙1 支，雖未扣案，惟無證
      據證明業已滅失，依從刑附屬於主刑原則，爰依修正前刑
      法第38條第1 項第2 款規定，均併予宣告沒收。
四、按「第二審法院因原審判決未諭知管轄錯誤係不當而撤銷之
    者，如第二審法院有第一審管轄權，應為第一審判決」，刑
    事訴訟法第369 條第2 項定有明文。又此項規定，依同法第
    455 條之1 第3 項規定，於簡易判決之地方法院合議庭第二
    審程序準用之。再者，地方法院簡易庭對被告為簡易判決處
    刑後，經提起上訴，而第二審之地方法院合議庭認所科之刑
    ，應超出簡易判決處刑案件所得科刑之限制者，依前揭刑事
    訴訟法第455 條之1 第3 項準用同法第369 條第2 項之規定
    意旨，應由該地方法院合議庭撤銷該簡易判決，改依第一審
    通常程序審判（參照最高法院91年度台非字第21號判決意旨
    ）。是本院既認本件應判處被告有期徒刑1 年，且未緩刑，
    即已超出簡易判決處刑案件所得科刑之限制，除應撤銷原審
    判決外，並應逕行改依第1 審通常程序判決之，檢察官或被
    告如不服本判決，仍得於法定上訴期間內，向管轄之第2 審
    法院提起上訴，併此敘明。
據上論斷，應依刑事訴訟法第452 條、第455 條之1 第1 項、第
3項 、第369 條第1 項前段、第2 項、第364 條、第273 條之1
第1 項、第299 條第1 項前段，刑法第2 條第1 項前段、修正前
刑法第56條、刑法第321 條第1 項第3 款、第2 款、第320 條第
1項 、修正前刑法第47條、修正前刑法第38條第1 項第2 款，罰
金罰鍰提高標準條例第1 條前段，判決如主文。
本案經檢察官曾文鐘到庭執行職務。
中　　華　　民　　國　　96　　年　　2 　　月　　8 　　日
                  刑事第十一庭審判長法　官  侯志融
                  　                法　官  張宏節
                  　                法　官  楊博欽
以上正本證明與原本無異。
如不服本判決應於送達後10日內向本院提出上訴狀。
                                  　書記官　張玉如
中　　華　　民　　國　　96　　年　　2 　　月　　9 　　日
附錄本案論罪科刑法條全文：
刑法第320條
意圖為自己或第三人不法之所有，而竊取他人之動產者，為竊盜
罪，處5 年以下有期徒刑、拘役或5 百元以下罰金。
意圖為自己或第三人不法之利益，而竊佔他人之不動產者，依前
項之規定處斷。
前二項之未遂犯罰之。
中華民國刑法第321條
犯竊盜罪而有左列情形之一者，處6 月以上、5 年以下有期徒刑
：
一  於夜間侵入住宅或有人居住之建築物、船艦或隱匿其內而犯
    之者。
二  毀越門扇、牆垣或其他安全設備而犯之者。
三  攜帶兇器而犯之者。
四  結夥三人以上而犯之者。
五  乘火災、水災或其他災害之際而犯之者。
六  在車站或埠頭而犯之者。
前項之未遂犯罰之。
